臺灣新北地方法院民事判決
111年度訴字第177號
原      告  陳冠宏  
訴訟代理人  林契名律師



被      告  閻欣玫  
訴訟代理人  吳存富律師
            張立民律師
上列當事人間請求侵權行為損害賠償事件，經本院於民國111年1
0月6日言詞辯論終結，判決如下：
    主      文
一、被告應給付原告新台幣（下同）100,000元，及自民國111年
    1月29日起至清償日止，按年息5％計算之利息。
二、原告其餘之訴及假執行之聲請均駁回。
三、本判決原告勝訴部分得為假執行。但被告如於假執行程序實
    施前，以100,000元為原告預供擔保，得免為假執行。
四、訴訟費用由被告負擔10％，餘由原告負擔。
    事實及理由
一、原告訴之聲明：被告應給付原告100萬元及自起訴狀繕本送
    達翌日起至清償日止按年息5％計算之利息。及願供擔保請准
    宣告假執行。主張略以：
  ㈠兩造於105年5月11日結婚，婚姻關係存續中。被告明知自己
    是有配偶之人，竟與不知名男子發生多次性行為，其中有於
    110年11月30日早上7時許在原告家中發生，遭原告母親陳葉
    麗琍撞見，且被告亦向原告承認其有婚外情，欲與原告離婚
    ，使原告精神上痛苦不堪。
  ㈡按因故意不法侵害他人之權利者，負損害賠償責任；不法侵
    害他人之身體、健康、名譽、自由、信用、隱私、貞操，或
    不法侵害其他人格法益而情節重大者，被害人雖非財產上之
    損害，亦得請求賠償相當之金額；前二項規定，於不法侵害
    他人基於父、母、子、女或配偶關係之身分法益而情節重大
    者，準用之，民法第184條第1項前段及第195條第1項、第3
    項分別定明文。又足以破壞婚姻共同生活之圓滿安全之行止
    ，絕非僅以通姦及相姦行為為限，倘夫妻任一方與他人間存
    有逾越結交普通朋友等一般社交行為之不正常往來，且其侵
    害配偶所享有普通友誼以外情感交往之獨占權益程度，已達
    破壞婚姻制度下共同生活之信賴基礎程度，亦足以構成侵害
    配偶權之侵權行為。被告甲○○明知其與原告婚姻存續中，係
    有配偶之人，依法負有夫妻忠誠之義務，其交友往來不得逾
    越男女正常交誼之分際，以維持與原告間婚姻之幸福圓滿，
    詎料，被告竟無視於此，與他名男子發生性行為，彼此間交
    往如同親密夫妻般，甚至於原告家中發生性行為，無視於原
    告之存在，顯然已嚴重侵害原告之配偶權或配偶身分法益情
    節重大，令原告人格尊嚴遭受踐踏、精神痛苦不堪，故而，
    爰依侵權行為法則向被告請求非財產上之損害賠償100萬元
    。
二、被告聲明：原告之訴駁回，及如受不利判決，願供擔保請准
    免為假執行。並以下列情詞置辯：
　㈠被告並無與不知名男子發生性行為，亦無於110年11月30日上
    午於原告家中與不知名男子發生性行為，且原告並無法舉證
    證明被告於何時、何地、以何方式為侵害其配偶權之事實，
    其主張自無理由。
　㈡原告雖提出兩造間使用通訊軟體LIN的對話紀錄（即原證二 
    ）指稱被告有與他人交往，但依對話内容來看，係導因於原
    告多次無故不讓被告與未成年子女為會面交往，每當被告向
    原告要求要會面交往時，原告便誣陷及脅迫被告承認有與不
    知名男子發生性行為，並且要求被告提供不知名男子之姓名
    等資料，使被告不勝其擾。為了能順利與未成年子女會面交
    往，被告只好辱罵自己以搏取原告之滿意，只求能與未成年
    子女見一面而已，並不表示被告已自承有侵害配偶權之行為
    等語。
三、本院認定如下：　
　㈠原告主張兩造間有婚姻關係且仍存續中一節，為被告所不爭
    執，並有戶籍資料在卷可考，首堪信為真實。
　㈡原告主張被告有與不知名男子不當交往，乃至發生性行為等
    情，則為被告所否認，本院調查證據之結果如下：
　　⒈依證人陳葉麗琍到庭具結證述略以：我是原告的母親、被
      告的婆婆，與兩造同住，我住7樓、兩造及小孩住8樓，內
      部沒有通，有各自的大門。我平常早上7點會去8樓拿衣服
      下來洗，8點被告會帶兩個小孩給我顧，之後再去上班。
      從110年開始，我就常常看到有一名男子在8樓出入，我不
      知道這名男子的姓名，被告說這名男子是來看小孩的，是
      她的高中同學。110年11月底的前幾天，晚上10點多，被
      告跟該名男子在8樓吃火鍋，她們把廚餘放同一個袋子，
      我去拿下來，我先生看到之後就罵我說為何沒有分類，我
      當天就問被告說那是你同學嗎？被告沒有回我，我說你是
      有夫之婦，這樣不好，如果該名男子要來，應該要原告也
      在家才適合。110年11月29日早上7點多我上去拿衣服下來
      洗，看到該名男子在8樓的客廳，他看到我之後就跑到被
      告的臥室，我當時就有罵說為何這名男子會一大早在我家
      ，我就下樓了。第二天原告回家，我就問原告認不認識被
      告有個高中同學，原告說不認識，我跟原告說要好好問被
      告，不要打罵，結果後來被告說要離婚，我就問被告為何
      要離婚，被告說小孩她不要了。我說小孩還小，被告說她
      對原告已經沒有知覺了，當天被告就離家了。後來過年，
      我請被告來看小孩，被告說大年初四才有放假，初四早上
      11點，被告跟該名男子一起來我們家，男子在樓下等，被
      告上來帶小孩，到晚上7點才把小孩送回來。小孩跟我說
      為何會有兩個爸爸，被告跟小孩說要叫該名男子爸爸。我
      在早上7點多撞見該名男子那次，該名男子衣著有整齊。
      之前是在110年8、9月間，被告養的貓死了，該名男子有
      來協助清理貓籠，我中午剛好開門進去，發現該名男子躺
      在被告的床上，上身赤裸，被告跟小孩也在房間看電視，
      因為該名男子是來幫忙的，我也不好意思說什麼，就只問
      他們吃飯了沒。我平常早上7點多會去8樓拿衣服，之後帶
      小孩，再之後被告出門不在家時，我偶爾會去8樓打掃。
      但不會進被告房間。到晚上7、8點我會帶小孩上去睡覺，
      等被告晚上10點回家。因為被告在百貨公司上班，大概10
      點才下班到家。我兒子平常放假會回家，他在桃園上班沒
      有每天回家睡。我從110年開始看到該名男子進出家中，
      並沒有跟原告說，我覺得是我媳婦的隱私，我怕她們夫妻
      吵架，所以不想講。只有吃火鍋那次我覺得比較嚴重，才
      跟我兒子提等語（見本院卷第84-86頁）。
　　⒉本院審酌證人陳葉麗琍雖為原告之母親，然其所為證言並
      無偏袒原告之處，亦未附和原告起訴狀所載撞見被告與陌
      生男子於一大早衣衫不整等主張。且證人雖證述曾見該不
      知男子袒露上身在被告臥室床上休息，但亦同時陳述事件
      原委，謂該名男子是來協助處理貓籠，並主動說明當時被
      告與小孩均在同一室內看電視等語，並未以該男子袒露上
      身在被告臥室床上一事暗示兩人在做男女曖昧情事，由此
      可見證人於本院所為之證言確無匿、飾、增、減之處，實
      屬公允可採。再者，依證人證稱其自110年起即見該名男
      子在家中出入，然因顧慮兩造婚姻之融洽，未曾向其子即
      原告打小報告，由此益徵證人對於被告實無惡意，本院因
      認證人所為之證言翔實可信，可採為本件認事用法之基礎
      。准此，依證人前揭證言以觀，雖不能證明被告與該名男
      子確有發生性行為，但依其情狀已堪認被告與該名男子實
      有違背婚姻忠誠義務之感情糾葛，此由被告對所生未成年
      子女稱要叫該名男子爸爸，即可合理推知被告與該名男子
      之交往已經逾越正常男女社交之份際，業已侵害原告基於
      配偶關係之身分法益，且情節可謂重大。
　㈢按因故意或過失，不法侵害他人之權利者，負損害賠償責任
    ；故意以背於善良風俗之方法，加損害於他人者亦同；不法
    侵害他人之身體、健康、名譽、自由、信用、隱私、貞操，
    或不法侵害其他人格法益而情節重大者，被害人雖非財產上
    之損害，亦得請求賠償相當之金額；其名譽被侵害者，並得
    請求回復名譽之適當處分；前二項規定，於不法侵害他人基
    於父、母、子、女或配偶關係之身分法益而情節重大者，準
    用之，民法第184條第1項、第195條第1項、第3項分別定有
    明文。而婚姻關係以夫妻共同生活為目的，夫妻間應彼此尊
    重，互守忠實義務，保持其共同生活之圓滿、安全及幸福，
    此種關係具有人格之性質，對配偶雙方均具有重大利益，自
    屬基於配偶關係之身分法益。故身為配偶與他人有逾越一般
    社交份際之不當交往行為者，自堪認已干擾或妨害夫妻維持
    婚姻共同生活之基本權利，屬不法侵害他人基於配偶之身分
    法益且情節重大無疑。是以，本件原告主張被告與該不知名
    男子間有不當交往之行為，已侵害其基於配偶關係之身分法
    益且情節重大，請求被告賠償其非財產上之損害即精神慰撫
    金等語，於法有據，自應准許。
　㈣按人格權、人格法益或身分法益受侵害者，得請求賠償相當
    之金額，民法第195條固定有明文，惟是否相當，應以加害
    行為之加害程度，及被害人所受痛苦，斟酌加害人及被害人
    之身分、經濟地位等各種情形定之(最高法院47年台上字第1
    221號、51年台上字第223號判決意旨參照)。本院查，本件
    兩造係夫妻，於105年5月11日結婚，並育有未成年子女二人
    ，被告卻自110年起與該不知名男子交往並自行離家，將照
    顧未成年子女二人之主要責任推卸予原告及原告之家人，原
    告因此受有精神上之痛苦，乃屬當然。而依證人陳葉麗琍所
    述，原告係於桃園工作，並未每日回家等情觀之，本院認為
    桃園距離兩造位於板橋之住家雖然路程不近，但每日通勤並
    無困難，原告長期未每日回家同宿，而將未成年子女之照顧
    委由被告及原告之母親、家人負責，對於兩造間夫妻感情之
    疏離，亦難認毫無責任。併考量原告為大學畢業，目前從事
    製造業，收入每月約55,000元，名下有股票約70萬元；被告
    則為大學畢業，從事餐飲業，每月收入約33,000元，無資產
    及負債等一切情狀，認本件原告請求被告賠償精神慰撫金10
    0萬元，容嫌過高，應以10萬元為合理。
四、綜上所述，本件原告依侵權行為之法律關係，請求被告賠償
    10萬元，及自起訴狀繕本送達翌日即111年1月29日起至清償
    日止，按年息5％計算之法定遲延利息，為有理由，應予准許
    。逾此部分之請求則為無理由，應予駁回。兩造陳明願供擔
    保請准宣告假執行及免予假執行，於原告勝訴部分，所命給
    付金額未逾50萬元，依民事訴訟法第389條第1項第5款之規
    定，由本院依職權宣告假執行；免予假執行部分則酌定相當
    之擔保金額予以准許。至原告敗訴部分，其假執行之聲請失
    其依附，應併予駁回。
五、訴訟費用負擔之依據：民事訴訟法第79條。
六、本案事證已臻明確，兩造其餘主張陳述及所提之證據，經核
    於本院認定之事實不生影響，爰不予一一論駁。
中　　華　　民　　國　　111 　年　　10　　月　　20　　日
                  民事第六庭    法　官　許映鈞
以上正本，係照原本作成。
如對本判決上訴，須於判決送達後20日內向本院提出上訴狀。如
委任律師提起上訴者，應一併繳納上訴審裁判費。
中　　華　　民　　國　　111 　年　　10　　月　　20　　日
                            書記官　陳逸軒